臺灣桃園地方法院民事判決
111年度訴字第358號
原      告  臺灣中小企業銀行股份有限公司

法定代理人  林謙浩  
訴訟代理人  湛昌運  
被      告  石惠真即耀儀藥品企業社


            古桂珍  

上列當事人間請求清償借款事件，本院於民國111年3月30日言詞
辯論終結，判決如下：
    主  文
被告應連帶給付原告新臺幣2,157,565元，及各如附表所示之利
息、違約金。
訴訟費用由被告連帶負擔。
    事實及理由
一、原告主張：被告石惠真即耀儀藥品企業社於民國109年12月3
    1日邀同被告古桂珍為連帶保證人，分別向原告借款新臺幣
    （下同）40萬元、10萬元及200萬元，其中40萬元約定借款
    期間為110年1月4日起至115年1月4日止；10萬元之約定借款
    期間為110年1月5日起至113年1月5日止；200萬元之約定借
    款期間則為110年1月5日起至115年1月5日止。利息如附表利
    息欄所載，且未按期償還本息時，依約除全部債務視為到期
    外，就其逾期在6個月以內部分，按上開利率10%，逾期超過
    6個月以上部分，按上開利率20%計付違約金，並分別簽訂借
    據1份（下稱系爭借據）、授信約定書（下稱系爭約定書）
    及受嚴重特殊傳染性肺炎影響發生營運困難事業資金紓困振
    興貸款契約書各2份（下稱系爭契約書）。然被告石惠真即
    耀儀藥品企業社分別自110年9月5日起即未按期清償如附表
    編號2、3所示債務；自110年10月4日起，未按期清償如附表
    編號1所示債務，迭經催討未果，依約已喪失期限利益，債
    務視為全部到期。又被告古桂珍既為上開債務之連帶保證人
    ，自應負連帶責任。為此，爰依系爭借據第2條第4項、第5
    條，系爭契約書第5條第1項第1款、第7條、第8條，系爭約
    定書第15條之約定及民法規定消費借貸、連帶保證之法律關
    係，提起本件訴訟等語。並為訴之聲明：如主文所示。
二、被告則以：伊等目前均無工作收入，希望能協商還款方式及
    金額等語，資為抗辯。並為答辯聲明：駁回原告之訴。　　
三、經查，原告就所主張之上開事實，業據提出系爭借據1份、
    系爭約定書及系爭契約書各2份、臺灣企銀放款利率歷史資
    料表、撥還款明細查詢單3紙等件附卷可稽（均為影本，見
    本院卷第9至37頁），並為被告所不爭執，堪信為真實。
四、按借用人應於約定期限內，返還與借用物種類、品質、數量
    相同之物；遲延之債務，以支付金錢為標的者，債權人得請
    求依法定利率計算之遲延利息。但約定利率較高者，仍從其
    約定利率，民法第478條前段、第233條第1項定有明文。次
    按立約人（即被告）對貴行（即原告）所負一切債務，如有
    下列情形之一時，無須由貴行事先通知及催告……視為全部到
    期：㈠任何一宗債務不依約清償本金時，系爭約定書第15條
    亦有明文約定。另就原告主張之利率及違約金部分，則有系
    爭借據第2條第4項、第5條，系爭契約書第5條第1項第1款、
    第7條、第8條之約定可據。再按稱保證者，謂當事人約定，
    一方於他方之債務人不履行債務時，由其代負履行責任之契
    約，民法第739條定有明文；且按連帶保證人，應與主債務
    人負同一清償責任（最高法院69年台上字第1924號民事判例
    意旨可供參考）。本件被告石惠真即耀儀藥品企業社尚積欠
    原告前開款項未依約清償；且被告古桂珍為被告石惠真即耀
    儀藥品企業社此債務之連帶保證人等事實，既均經認定如前
    ，揆諸上開法律規定及系爭借據、系爭契約書及系爭約定書
    之約定，原告請求被告負連帶清償責任，洵屬有據。
五、從而，本件原告依系爭借據、系爭契約書、系爭約定書及民
    法規定消費借貸、連帶保證之法律關係，請求被告連帶給付
    2,157,565元，及各如附表所示之利息、違約金，為有理由
    ，應予准許。
六、訴訟費用負擔之依據：民事訴訟法第78條。　　
中　　華　　民　　國　　111 　年　　5 　　月　　9 　　日
                  民事第二庭    法　官　張震武
以上正本係照原本作成。
如對本判決上訴，須於判決送達後 20 日內向本院提出上訴狀。
如委任律師提起上訴者，應一併繳納上訴審裁判費。　　　　　
中　　華　　民　　國　　111 　年　　5 　　月　　10　　日
　　　　　　　　　　　　　      書記官  陳𥴡濤
附表：（金額：新臺幣；日期：民國） 
編號 尚欠本金 利息 違約金 1 346,453元 自110年10月5日起至清償日止，按週年利率2%計算之利息。 自110年11月6日起至清償日止，逾期在6個月以內者，按左列利率10%；逾期超過6個月者，按左列利率20%計算之違約金。 2 77,776元 自110年9月6日起至清償日止，按週年利率5.22%計算之利息。 自110年9月6日起至清償日止，逾期在6個月以內者，按左列利率10%；逾期超過6個月者，按左列利率20%計算之違約金。 3 1,733,336元   合計 2,157,565元